宣示判決筆錄
原      告  華南產物保險股份有限公司

法定代理人  陳文智  
訴訟代理人  賴韋廷  
被      告  高氏碧  

上列當事人間110年度中小字第3677號請求損害賠償事件，於中
華民國110 年11月5 日上午9 時20分整在臺灣臺中地方法院臺中
簡易庭宣示判決，出席職員如下：
    法      官  林筱涵
    書  記  官  張峻偉
朗讀案由。
法官朗讀主文宣示判決如下：
    主      文
被告應給付原告新臺幣壹萬參仟肆佰捌拾壹元，及自民國一一○
年十月二十九日起至清償日止，按週年利率百分之五計算之利息
。
訴訟費用新臺幣壹仟元由被告負擔。
本判決得假執行。
    事實及理由之要領
一、原告主張：被告於民國109 年7 月26日9 時34分許，騎駛電
    動自行車慢車，行經臺中市○○區○○里○○路000號前時，因闖
    紅燈違反號誌管制，撞及由原告所承保、由訴外人林木水所
    駕駛、且為訴外人林柏叡所有之車牌號碼000-0000號自用小
    客車（下稱系爭車輛），致系爭車輛受損，修復費用共計新
    臺幣（下同）33,773元（含工資費用11,226元、零件費用22
    ,547元），而系爭車輛受損部分業由原告依保險契約予以理
    賠。為此，爰依保險法第53條之規定及侵權行為之法律關係
    ，請求被告賠償上開零件折舊後之修復費用13,481元，並聲
    明：如主文第1 項所示。
二、上開原告主張之事實，業據其提出行車執照、汽車險賠款申
    請書、初步分析研判表【記載被告有違反號誌管制之肇事原
    因、林木水則尚未發現肇事因素】、現場圖、道路交通事故
    當事人登記聯單、估價單、統一發票、車損照片為證，並經
    本院向臺中市政府警察局烏日分局烏日交通分隊調取本件交
    通事故之現場圖、調查報告表、談話紀錄表、補充資料表、
    初步分析研判表、現場及車損照片核閱無誤。被告已於相當
    時期受合法之通知，而於言詞辯論期日不到場，亦未提出準
    備書狀爭執，本院依上開證據之調查結果，堪信原告所陳上
    情為真正，本院即採為判決之基礎。從而，原告依保險法第
    53條之規定及侵權行為之法律關係，請求被告給付原告13,4
    81元，及自起訴狀繕本送達翌日即110年10月29日起（見本
    院卷第115頁公示送達公告）至清償日止，按週年利率百分
    之5計算之利息，為有理由，應予准許。
三、訴訟費用負擔及假執行宣告之依據：民事訴訟法第78條、第
    436 條之19第1 項、第436 條之20。
　
民事訴訟法第436 條之24第2 項：
對於本判決之上訴，非以違背法令為理由，不得為之。
如對本判決上訴，須於判決送達後20日內向本院提出上訴狀，並
須表明原判決所違背之法令及其具體內容與依訴訟資料可認為原
判決有違背法令之具體事實之上訴理由（均須按他造當事人之人
數附繕本）
中　　華　　民　　國　　110 　年　　11　　月　　5 　　日
                  臺灣臺中地方法院臺中簡易庭
                                  法  官  林筱涵
                                  書記官  張峻偉
以上正本證明與原本無異。
中　　華　　民　　國　　110 　年　　11　　月　　5 　　日
                                  書記官  張峻偉